---
title: "Montly Report"
auther: "Jie Shen"
date: "`r Sys.Date()`"
output:
  html_document:
    highlight: pygments
    css: vscode.css
    toc: true
    toc_float: true
    toc_depth: 3
    number_section: true
    fig_caption: true
bibliography: ref.bib
---

```{r setup, include=FALSE}
knitr::opts_chunk$set(echo = FALSE, eval = TRUE, cache = TRUE, fig.align = 'center', message = FALSE, error = FALSE, warning = FALSE)
knitr::opts_knit$set(root.dir = 'D://SynologyDrive/MyDrive/MonthlyReport')
```

```{r general prep}
library(readxl)
library(DBI)
library(odbc)
library(ggplot2)
con <- dbConnect(odbc::odbc(), "PostgreSQL35W", timeout = 10)
a <- readRDS('MonthlyReport.rds')
contracts <- a$contracts
pdetail <- a$pdetail
rm(a)
start <- '20200101'
end <- '20200131'
lstart <- '20191201'
lend <- '20191231'
```

# 本月进展

```{r accounts overview}
contracts <- read_xlsx('data/inventory.xlsx', sheet = '合作医院信息登记')
accounts_hospital <- subset(contracts, select = c(`SA编号(根据HE填报或查阅目标医院表)`,`协议类型`, `开通护士账号 @沈捷 @佩佩`, `开通护士账号日期@沈捷 @佩佩`))
accounts_hospital <- accounts_hospital[accounts_hospital$`协议类型` == '合作护士服务协议',]
accounts_hospital <- accounts_hospital[accounts_hospital$`开通护士账号 @沈捷 @佩佩` == '是',]

```


```{r progress overview}
pdetail_new <- read_excel(paste0('data/', start, '-', end, '项目进展.xlsx'), sheet = 'D-患者详情数据')
pdetail <- rbind(pdetail, pdetail_new)
pdetail$enroll_time <- as.POSIXlt(pdetail$`入组日期`)
pdetail$enroll_date <- as.Date(pdetail$enroll_time)
pdetail_last <- pdetail[pdetail$enroll_date <= as.Date(lend, '%Y%m%d'),]
pdetail_last <- pdetail_last[pdetail_last$enroll_date >= as.Date(lstart, '%Y%m%d'),]

```

## 项目进展

+ 账号开通：截至本月完成盖章X家，开通账号的医院X家，待更新资料X家
+ 项目进展：累计入组患者`r nrow(pdetail)`例，本月入组患者`r nrow(pdetail_new)`例（比上月新增`r nrow(pdetail) - nrow(pdetail_last)`例，其中2.0医院X例，平均X例/院；1.0医院X例，平均X例/院）
+ 首日教育进展：
+ 健康行动计划填写比例X%；FPG目标设定比例X%；
+ 智能设备绑定绑定比例X%，本月血糖上传平均X次/周，胰岛素剂量X次/周
+ 本月患者满意度调研，满意比例X%，非常满意X%

```{r}
accounts_pi <- contracts[contracts$`开通后管账号 @沈捷 @佩佩` == '是',]
accounts_pi <- accounts_pi[accounts_pi$`协议类型` == '合作医疗机构合作确认书',]

```

## 微信运营

```{r}
patient_enroll <- read_excel(paste0('data/',start, '-', end, '项目进展.xlsx'), sheet = 'S-入组患者数据')
percentage <- grep('比例', colnames(patient_enroll))
patient_enroll[,percentage] <- patient_enroll[,percentage]/100
write.csv(patient_enroll, 'penroll.csv',row.names = F, na = '')
```


### 患者地域分布
```{r}
penroll <- dbGetQuery(con, 'select * from trio.patient_enroll')
Encoding(penroll$province) <- 'UTF8'
province_enroll <- sapply(unique(penroll$province), function(x) sum(penroll$total_enroll[penroll$province == x]))
province_enroll <- province_enroll[order(province_enroll, decreasing = T)]
head(data.frame(province_enroll), 5)
```

### 患者年龄分布

```{r}
pdetail <- dbGetQuery(con, 'select * from trio.patient_detail')
summary(pdetail$age)
age_group <- cut(pdetail$age, c(0, 18, 26, 36, 46, 60, 100), right = F, 
                 labels = c('18岁以下', '18岁到25岁', '26岁到35岁', '36岁到45岁', '46岁到60岁', '60岁以上'))
levels(age_group)
data.frame(table(age_group))

```

### 微信公众号文章

```{r}
posts <- read_excel(paste0('data/posts_', start,'-',  end, '.xlsx'), col_names = T, skip = 4)
funnel <- subset(posts, select = c(`日期`, `图文位置`, `阅读量`, `打开率`))
colnames(funnel) <- c('date', 'position', 'reads', 'open_rate')
funnel$date <- as.Date(funnel$date)
ggplot(funnel, aes(x = date))+
  geom_line(aes(y = reads, color = position), size = 1)+
  labs(x = '推送日期', y = '打开率', color = '位置')+
  scale_x_date(breaks = unique(posts$date))+
  theme()
library(recharts)
echartr(funnel, position, reads, type='funnel', facet = date) %>%
    setTitle('Titanic: N by Cabin Class')
```


## 关爱中心
  
## 二级标题

正文blabla，此处当有引用[@grolemund_r_nodate]。

# Thanks

```{r}
saveRDS(list(contracts = contracts, pdetail = pdetail), 'MOnthlyReport.rds')
```


# 参考文献{#References}

貌似这个标题只能用英文。如果有参考文献，请删除这段说明文字，只留下一个标题。开头yaml段落的`bibliography`指向引文bib文件。如果没有引文，则须删除`bibliography`字段。

If any biblography is specified, please delet this note, and only reserve the Reference header, which should remain exactly the current character. If please delet the `biblography` in the yaml.
